【裁判字號】    92,交簡上,18
【裁判日期】    920829
【裁判案由】    過失傷害
【裁判全文】
臺灣基隆地方法院刑事判決                        九十二年度交簡上字第一八號
    公  訴  人  臺灣基隆地方法院檢察署檢察官
    上  訴  人
    即  被  告  甲○○
右上訴人因過失傷害案件，不服本院基隆簡易庭（九十二年度基交簡字第八０號）於
中華民國九十二年四月十五日所為第一審刑事簡易判決（偵查案號：九十一年度偵字
第四一八三號)提起上訴，本院管轄第二審合議庭判決如左：
        主      文
上訴駁回。
甲○○緩刑貳年。
    事實及理由
一、本案經本院審理結果，認第一審簡易判決以被告甲○○因過失傷害人，所為係觸
    犯刑法第二百八十四條第一項前段之罪，而判處拘役二十日，如易科罰金以三百
    元折算一日，經核認事用法及量刑均無不當，應予維持，爰引用第一審判決書記
    載之事實、證據及理由。
二、上訴人意旨略以：上訴人即被告甲○○對於民國（下同）九十一年五月四日十時
    三十分許，駕駛車牌號碼二Ｃ─二二一一號自小客車，由基隆市○○路○段往成
    功一路方向行駛，行經基隆市○○路○段一三一號前時，因疏於注意車前狀況，
    及未採取必要安全措施，不慎撞及行人乙○○並致乙○○受有頭部外傷併癲癲癇
    等傷害之事實不爭執，並已與告訴人乙○○達成和解，希給予自新之機會等語。
三、經查，上訴人即被告甲○○於於九十一年五月四日十時三十分許，駕駛車牌號碼
    二Ｃ─二二一一號自小客車，由基隆市○○路○段往成功一路方向行駛，行經基
    隆市○○路○段一三一號前時，因疏於注意車前狀況，及未採取必要安全措施，
    不慎撞及行人乙○○並致乙○○受有頭部外傷併癲癲癇等傷害之事實，業據被告
    於警、偵訊及本院審理時自承不諱，核與告訴人乙○○指訴情節相符，復有道路
    交通事故調查表乙紙、現場照片六張、診斷證明書在卷可資佐證，而本件經台灣
    省基宜區車輛行車事故鑑定委員會鑑定結果，亦認為「甲○○駕駛自小客車未注
    意車前狀況，致撞及由左至右穿越道路行人乙○○，為肇事次因。」，有該委員
    會九十二年一月十五日基宜鑑字第九一０七九七號函及所附鑑定意見書在卷足憑
    ，是被告有過失傷害犯行甚明。從而，原審判決衡酌被告過失輕重及告訴人所受
    傷勢等一切情狀，判處被告拘役二十日，如易科罰金以參佰元折算壹日，其認事
    用法並無違誤，應予維持，上訴人所執上訴原因，為無理由，應予駁回。惟念被
    告並未受有期徒刑以上刑之宣告，此有本院被告全國前案紀錄表在卷可稽，其犯
    後已與告訴人乙○○達成民事和解，並賠償其損害，有調解書影本一紙在卷可佐
    ，其因一時疏失致觸犯刑章，經此偵審程序之教訓後，當知所警惕，信無再犯之
    虞，本院認其所受刑之宣告以暫不執行為適當，爰宣告緩刑二年，以勵自新。
據上論斷，應依刑事訴訟法第四百五十五條之一第一項、第三項、第三百六十八條、
第三百七十三條，刑法第七十四條第一款，判決如主文。
本案經檢察官張長樹到庭執行職務。
中      華      民      國      九十二      年      八      月  二十九  日
                                臺灣基隆地方法院刑事第三庭
                                    審判長  法  官  林火炎
                                            法  官  王美婷
                                            法  官  齊  潔
右正本證明與原本無異。
本件判決不得上訴。
                                            書記官  莊國南
中      華      民      國      九十二      年      九      月    三    日


司法院資訊處製作；財團法人民間司法改革基金會備份。
